EMontenegro0 | (github.com) | elianmonte@gmail.com |

3425258084

Desarrollador FullStack Junior con conocimiento en tecnologías web modernas. Mi objetivo es crear y contribuir al desarrollo de aplicaciones web atractivas y funcionales que mejoren la experiencia del usuario y resuelvan problemas empresariales. Estoy comprometido con el aprendizaje continuo y la mejora de mis habilidades

### **EXPERIENCIA**

#### PROYECTO ZUCCA

OCTUBRE 2023- NOVIEMBRE 2023

Formé parte del desarrollo de la aplicación de citas online con nutricionistas: Zucca – Hábitos Nutricionales.

Esta experiencia me brindo la oportunidad de asumir un rol integral, tanto en el backend como en el frontend y la posibilidad de aprender e implementar funcionalidades tales como pasarelas de pagos, notificaciones al email, dashboard de administrador entre otras muchas cosas.

### MI PRIMERA OPORTUNIDAD - NESTLÉ PURINA

FEBERERO 2023- MARZO 2023

Durante un mes, tuve la oportunidad de tener una experiencia laboral en la empresa Nestlé Purina en Santo Tomé. La pasantía se llevo a cabo en el sector IT de la empresa donde los ingenieros y técnicos que trabajaban allí me mostraron como es la rutina laboral día a día. Ese mes fue muy fructifero y enriquecedor porque además de aprender cosas nuevas, supe como es el día a día en una empresa tan grande

# **EDUCACIÓN**

#### TÉCNICO ELECTROMECÁNICO NACIONAL

Escuela Industrial Superior

2014-2020

#### **FULLSTACK DEVELOPER**

SoyHenry Bootcamp

Julio 2023 - Noviembre 2023

#### INGENIERA EN SISTEMAS DE INFORMACIÓN

Facultad Regional de Santa Fe – Universidad Tecnológica Nacional Marzo 2021 – Inconcluso

## **APTITUDES**

- JAVASCRIPT
- REACT
- REDUX
- CSS
- HTML5
- NODEJS
- EXPRESS
- SEQUELIZE
- POSTGRESQL

## **IDIOMAS**

**INGLES B2 INTERMEDIO** 

